# 持有待售资产的核算？陈版

提问人：呼叫帮助 时间：2010-03-03 13:46:09
本年度市政府将本公司一幢房产进行了拍卖（市府规划需要所以先收回后拍卖给投资方进行规划内的投资），拍卖已成功，但政府一直未转款给本公司，所以拆迁也尚未进行。本公司这幢房产一直部分在用，部分出租，请问本公司（执行新准则）能否按国定资产准则将其转入到持有待售资产进行核算？

回答人：chenyiwei
回复 楼主 呼叫帮助 的帖子一般理解不能作为持有待售。 根据《企业会计准则解释第 1 号》规定，同时满足下列条件的非流动资产应当划分为持有待售：一是企业已经就处置该非流动资产作出决议；二是企业已经与受让方签订了不可撤销的转让协议；三是该项转让将在一年内完成。 并且，非常重要的一点是：“持有待售”必须是按照目前的状态出售，因此目前仍然在用的资产是不应作为持有待售的。并且，被分类为持有待售之后就要停止计提折旧，而按照原帐面价值和可收回金额两者中的较低者计量，可能导致折旧费用少计。

回答人：chenyiwei
回复 板凳 呼叫帮助 的帖子IFRS 5第七段中： For this to be the case, the asset (or disposal group) must be available for immediate sale in its present condition subject only to terms that are usual and customary for sales of such assets (or disposal groups) and its sale must be highly probable.